【裁判字號】    97,易,998
【裁判日期】    971126
【裁判案由】    贓物
【裁判全文】
臺灣屏東地方法院刑事判決               97年度易字第998號
公  訴  人  臺灣屏東地方法院檢察署檢察官
被      告  甲○○
                    （現在臺灣屏東看守所執行觀察、勒戒）
上列被告因贓物案件，經檢察官提起公訴（97年度偵字第5485號
），被告於本院準備程序就被訴事實為有罪之陳述，經合議庭裁
定由受命法官獨任進行簡式審判程序，並判決如下：
    主  文
甲○○牙保贓物，累犯，處有期徒刑柒月；又牙保贓物，累犯，
處有期徒刑柒月；又牙保贓物，累犯，處有期徒刑柒月。應執行
有期徒刑壹年捌月。
    事  實
一、甲○○前因贓物案件，由臺灣南投地方法院以91年度易緝字
    第11號判決處有期徒刑6 月，經撤回上訴而確定，又因贓物
    案件，經本院以91年度易字第821 號判決處有期徒刑8 月確
    定，上開2 罪經本院以95年度聲字第1100號裁定定應執行有
    期徒刑1 年確定；再因竊盜案件，經臺灣高雄地方法院以91
    年度易字第2703號判決處有期徒刑1 年4 月確定；復因贓物
    、偽造文書等案件，經臺灣高等法院高雄分院以92年度上訴
    字第473 號判決處應執行有期徒刑1 年8 月確定；另因公共
    危險案件，經本院以91年度交訴字第182 號判決處有期徒刑
    8 月確定，上開數罪經定應執行刑並接續執行，於民國96年
    4 月17日縮短刑期假釋出監付保護管束，原於96年9 月29日
    假釋期滿，惟因中華民國九十六年罪犯減刑條例於96年7 月
    16日施行，而以該日為執行完畢之日。詎仍不知悔改，明知
    綽號「輝仔」之潘春輝（61年11月16日生，身份證字號：Ｚ0
    00000000號）所持有之物係來路不明之贓物，竟個別基於牙
    保贓物之犯意，(一)於97年7 月25日後某日至同年8 月13日內
    之2 次不詳時間，各受潘春輝之請託，先以己所使用之行動
    電話門號0000000000號與蘇麗玉之行動電話門號0000000000
    號聯絡，復陪同潘春輝至屏東縣九如鄉○○村○○街1 之1
    號、由蘇麗玉、張賢坤所經營之資源回收場，將潘春輝所持
    有之贓物引擎共3 部（第1 次1 部，第2 次2 部）介紹予不
    知情之蘇麗玉、張賢坤買受。(二)另於97年8 月13日下午4 時
    許，復受潘春輝之請託，先以前揭方式聯絡蘇麗玉而為仲介
    ，復陪同潘春輝至前揭資源回收場，甲○○則於附近超商等
    候，由潘春輝將持有之贓物貨車1 臺（含引擎1 部）、引擎
    1 部售予不知情之蘇麗玉、張賢坤。嗣於97年8 月16日下午
    5 時15分許，為警在前揭資源回收場內當場查獲蘇麗玉、張
    賢坤、張景雄（均另由臺灣屏東地方法院檢察署檢察官為不
    起訴處分），並扣得引擎4 部（各為：引擎號碼：C12SC0
    31163 號，原裝設於丙○○所有之車號9M-0138 號自小貨車
    上，該車原停放在屏東縣林邊鄉○○村○○路145 號前，於
    97年7 月25上午9 時30分許為丙○○發現遭竊；中華廠牌
    之引擎，引擎號碼原為4D56G009591 號，惟已遭磨損，原裝
    設於李松順所有之車號4189-NR 號自小貨車上，該車原停放
    在高雄縣岡山鎮○○街41號旁，於97年8 月13日上午7 時45
    分許為李松順發現遭竊；其餘2 部引擎之引擎號碼俱遭磨損
    ，無法辨識）、車號4189-NR 號自小貨車之後框架1 個、貨
    車1 臺（含引擎1 部，引擎號碼為000000 0號，原裝設於乙○○所持有之車號5H-081號自大貨車上，該車原停放在高雄
    縣梓官鄉○○村○○路10之1 號前，於97 年8月15日上午4
    時30分許為乙○○發現遭竊）、周建昌之名片1 張、園鍬1
    支、水平尺1 支（以上3 物原放置於周建昌所持有之車號42
    7-QL號自小貨車上，該車原停放在屏東縣枋寮鄉○○村○○
    路工地內，於97年8 月4 日上午8 時許為周建昌發現遭竊）
    （上開贓物業經丙○○、李松順、乙○○、周建昌領回）、
    拆解工具組1 組等物，循線查獲甲○○（至潘春輝另涉竊盜
    犯行部分，現由臺灣屏東地方法院檢察署檢察官偵查中）。
二、案經屏東縣政府警察局移送臺灣屏東地方法院檢察署檢察官
    偵查起訴。
    理  由
一、按簡式審判程式之證據調查，不受刑事訴訟法第159 條第1
    項所定：「被告以外之人於審判外之言詞或書面陳述，不得
    作為證據。」之限制，此見同法第273 條之2 亦規定甚明。
    是本件證人即被害人丙○○、李松順、乙○○、周建昌於警
    詢之陳述及所出具之贓物認領保管單，證人蘇麗玉、張賢坤
    於警詢及偵訊時之陳述，雖均屬被告以外之人於審判外所為
    之陳述，然依照前開法律規定，亦得作為證據，先予敘明。
二、上開犯罪事實，業據被告甲○○於本院審理中坦承不諱，並
    與證人蘇麗玉、張賢坤於警詢及偵訊時之證述（見警卷第21
    至26頁、第34至41頁，偵卷第6 至8 頁、第39至42頁、第44
    至47頁）、證人即被害人丙○○、李松順、乙○○、周建昌
    於警詢時之指述（見警卷第1 至3 頁、第9 至11頁，偵卷第
    58至60頁、第68至70頁、第75至77頁）互核相符，另有搜索
    暨扣押筆錄、扣押物品目錄表各1 份（見警卷第75至78頁）
    、被告之行動電話通聯記錄相片1 張（見警卷第62頁）、現
    場照片11張（見警卷第80至85頁）、扣案之被害人周建昌名
    片1 張（見警卷第86頁）、車號9M-0138 號自小貨車之失車
    唯讀基本資料、車籍查詢基本資料、屏東縣政府警察局車輛
    協尋電腦輸入單、屏東縣政府警察局車輛尋獲電腦輸入單、
    贓物認領保管單各1 份（見警卷第4 至8 頁）、車號5H-081
    號自小貨車之失車唯讀基本資料、車籍查詢基本資料、屏東
    縣政府警察局車輛協尋電腦輸入單、屏東縣政府警察局車輛
    尋獲電腦輸入單、贓物認領保管單各1 份（見警卷第12、13
    、15至17頁）及指認照片2 張（見警卷第14頁）、車號4189
    -NR 號自小貨車之失車唯讀基本資料、車籍查詢基本資料、
    屏東縣政府警察局車輛協尋電腦輸入單、屏東縣政府警察局
    車輛尋獲電腦輸入單、贓物認領保管單各1 份（見偵卷第61
    至65頁）及指認照片4 張（見偵卷第66至67頁）、車號427-
    QL號自小貨車之汽車新領牌照登記書、失車唯讀基本資料、
    車籍查詢基本資料、屏東縣政府警察局車輛尋獲電腦輸入單
    、贓物認領保管單各1 份（見偵卷第71、第78至81頁）及指
    認照片2 張（見偵卷第82頁）等附卷可證，俱徵被告前揭不
    利於己之自白與事實相符，其前後3 次牙保贓物之犯行均堪
    認定，應依法論科。
三、核被告所為，均係犯刑法第349 條第2 項之牙保贓物罪。被
    告所犯上開3 罪，犯意各別，應予分論併罰。被告有如犯罪
    事實項下所載之前科紀錄，有臺灣高等法院被告前案紀錄表
    1 份附卷可稽，其於徒刑執行完畢後5 年內，故意再犯本案
    有期徒刑以上之3 罪，為累犯，均應依刑法第47 條 第1 項
    規定，加重其刑。爰審酌被告有多次竊盜、贓物前科，素行
    非佳，復屢次仲介贓物之買賣，妨礙檢警機關查緝犯罪，並
    導致被害人追回失物之困難，且該贓物多為被害人之生財器
    具，經資源回收場拆解後已難以回復原貌，被害人所受損害
    非輕，惟被告犯後坦承犯行，態度尚可，其牙保贓物亦無未
    獲得對價，另考量其犯罪動機、目的、手段、生活狀況、智
    識程度等一切情狀，分別量處如主文所示之刑，並定其應執
    行刑，以示懲儆。
據上論斷，依刑事訴訟法第299 條第1 項前段、第273 條之1 第
1 項，刑法第349 條第2 項、第47條第1 項、第51條第5 款，刑
法施行法第1 條之1 第1 項、第2 項前段，判決如主文。
本案經檢察官劉文賓到庭執行職務
中    華    民    國    97    年    11    月    26    日
                  刑事第三庭    法  官  李珮妤
以上正本證明與原本無異。
如不服本判決應於收受判決後10日內向本院提出上訴書狀，並應
敘述具體理由；其未敘述上訴理由者，應於上訴期間屆滿後20日
內向本院補提理由書（均須按他造當事人之人數附繕本）「切勿
逕送上級法院」。
中    華    民    國    97    年    11    月    26    日
                                書記官  劉淑蓉
附錄本案論罪科刑法條：
刑法第349 條第2 項
搬運、寄藏、故買贓物或為牙保者，處5 年以下有期徒刑、拘役
或科或併科1,000元以下罰金。


司法院資訊處製作；財團法人民間司法改革基金會備份。
